# 国企股权划转

提问人：dragonrising 时间：2021-01-09 17:33:07
陈版主及各位老师：某市国资委 2020 年 6 月新成立一个集团公司，然后将另一个国资委的经营多年的公司股权划转到新成立的集团公司，这一种属于同一控制下企业合并吗？如果属于同一控制下企业合并，期初是追溯到年初还是集团公司 6 月成立的日期？划转股权公司的利润表是合并全年的还是新集团公司成立日期之后的？

回答人：chenyiwei
由于原先隶属不同的国资委，故不属于同一控制下合并。
如果该划转属于“三去一降一补”背景下的划转，则按照《规范“三去一降一补”有关业务的会计处理规定》（财会[2016]17号）第一条规定处理；如果不属于，则按照非同一控制下合并处理，但鉴于同时也是国资划转，故也可以参照以往习惯做法，按划入的账面净资产增加资本公积，但不追溯调整前期比较数据。